【裁判字號】    97,交聲,1981
【裁判日期】    980327
【裁判案由】    違反道路交通管理處罰條例聲明異議
【裁判全文】
臺灣桃園地方法院刑事裁定            97年度交聲字第1981號
原處分機關  交通部公路總局新竹區監理所桃園監理站
異  議  人  乙○○
上列受處分人因違反道路交通管理處罰條例聲明異議案件，對於
交通部公路總局新竹區監理所桃園監理站於97年12月14日以桃監
裁罰字第裁52-D00000000號所為之裁決處分（原舉發案號：桃警
局交字第D00000000號）聲明異議，本院裁定如下：
        主  文
原處分撤銷。
乙○○汽車駕駛人行車速度，超過規定之最高時速20公里以上40
公里以下，處罰鍰新臺幣貳仟肆佰元，並記違規點數壹點。
        理  由
一、異議人聲明異議意旨略以：異議人即受處分人（下稱異議人
    ）於民國97年3 月23日13時43分許，駕駛車牌號碼6056-DZ
    號自小客車，行經桃園縣蘆竹鄉○○路○段360 號時，因超
    速被警查獲而認定異議人有超速之違規情事，當時異議人有
    注意儀表板，並沒有發生超速之情事，可能是該測速槍有問
    題，為此聲明異議云云。
二、原處分意旨略以：異議人於上揭時間，行經桃園縣蘆竹鄉○
    ○路○段360號時，因駕駛車牌號碼為6056-DZ號自用小客車
    ，經雷達測速儀測得時速71公里，經桃園縣政府警察局交通
    隊以「限速50公里，經自動測速照相測得時速71公里、超速
    21公里、行車超速20公里以上40公里以下」之違規行為，檢
    具採證照片逕行舉發，並移送原處分機關處理。原處分機關
    乃依道路交通管理處罰條例第40條、違反道路交通管理事件
    ，裁處罰鍰2,400 元在案等語。
三、按汽車駕駛人，行車速度，超過規定之最高時速，或低於規
    定之最低時速，除有第43條第1 項第2 款情形外，處 1,200
    元以上2,400 元以下罰鍰；汽車駕駛人有下列各款所列條款
    之一者，除依原條款處罰鍰外，並予記點：一、有第33條第
    1 項、第2 項、第38條第1 項、第40條、第45條、第47條第
    1 款至第3 款、第48條、第49條或第60條第1 項、第2 項第
    1 款、第2 款情形之一者，各記違規點數1 點，道路交通管
    理處罰條例第40條、第63條分別定有明文。
四、經查：
  (一)異議人固不否認於97年3 月23日13時43分，駕駛車牌號碼60
    56-DZ 自用小客車，行經桃園縣蘆竹鄉○○路○段360 號，
    惟辯稱：當日並無超速云云。然查，證人即桃園縣政府警察
    局交通隊警員甲○○於本院調查時證稱：違規照片右上欄的
    數字就是表示違規超速的速度、時間、地點，本件是偵測到
    異議人超過20公里以上40公里以下，本件雷達測速儀有合格
    證明，經過定期檢測，還在有效期間內等語綦詳（參本院98
    年3 月2 日訊問筆錄第1 頁至第2 頁）。而上開異議人違規
    超速據以檢測之雷達測速儀，業經檢定合格，亦有證人提出
    之經濟部標準檢驗局雷達測速儀檢定合格證書在卷足憑。又
    異議人經本院合法傳喚到庭陳述意見，無正當理由不到庭，
    既放棄陳述意見之機會，本院依卷內證據裁決之。
  (二)依卷附桃園縣政府警察局交通隊提出之採證照片顯示，異議
    人於97年3 月23日駕駛車牌號碼6056-DZ 號自用小客車，行
    經桃園縣蘆竹鄉○○路○段360 號路段，經雷達測速儀測得
    時速71公里，確屬無誤，又本件器號2161號之雷達測速儀前
    於96年11月12日檢定，有效期限至97年11月30日止，此亦有
    前開雷達測速儀檢定合格證書存卷佐據，是仍於檢定合格之
    有效期限內，其測速結果堪認正確。是異議人於前開違規時
    、地，駕駛違規車輛確有「限速50公里，經自動測速照相測
    得時速71公里、超速21公里、行車超速20公里以上40公里以
    下」之違規，堪以認定。是異議人對於上開時間，駕駛前述
    自小客車行經前開路段一情並不否認，僅以前詞置辯，堪認
    純屬卸責之詞，委無足採。
五、原處分機關依道路交通管理處罰條例第40條及違反道路交通
    管理事件統一裁罰基準表等規定，裁處異議人罰鍰2,400元
    ，依法固屬有據。惟漏未依道路交通管理處罰條例第63條第
    1 項第1 款規定並記違規點數1 點，尚有未洽。本件異議雖
    無理由，惟原處分既有前述可議之處，即屬無法維持而應由
    本院予以撤銷，並另依道路交通管理處罰條例第40條、第63
    條第1 項第1 款裁處罰鍰2,400 元，並記違規點數1 點，以
    資適法。
據上論斷，應依道路交通管理處罰條例第87條第2 項、道路交通
案件處理辦法第20條前段，裁定如主文。
中    華    民    國    98    年    3     月    27    日
                    交通法庭    法  官  呂美玲
以上正本證明與原本無異。
如不服本裁定，應於裁定送達後5 日內向本院提出抗告狀。
                                書記官  李玉華
中    華    民    國    98    年    4     月    6     日


司法院資訊處製作；財團法人民間司法改革基金會備份。
